臺灣桃園地方法院行政訴訟判決　
111年度交字第204號
原      告  吳立遠  

被      告  桃園市政府交通事件裁決處
                      設桃園市○○區○○路00號7~8樓
代  表  人  張丞邦    住同上
訴訟代理人  黃一鳴律師
上列當事人間交通裁決事件，原告不服被告民國111年5月9日桃
交裁罰字第58－D4PD20044號裁決，提起行政訴訟，本院判決如下
：
    主  文
原告之訴駁回。
訴訟費用新臺幣參佰元由原告負擔。
    事實及理由
壹、程序方面：
    本件係因原告不服被告所為道路交通管理處罰條例（下稱處
    罰條例）第8 條之裁決而提起撤銷訴訟，依行政訴訟法第23
    7 條之1 ，應適用交通裁決事件訴訟程序。本件因卷證資料
    已經明確，本院依行政訴訟法第237 條之7 規定，不經言詞
    辯論，直接裁判。
貳、實體方面：                                  
一、事實概要：
    原告於民國111年3月2日19時許，騎乘車牌號碼000－0000號
    普通重型機車（下稱系爭機車），行經桃園市中壢區中山東
    路三段與龍福路口處時，為桃園市政府警察局中壢分局（下
    稱舉發機關）員警認原告有「闖紅燈（停於路中）」之違規
    ，遂逕行舉發並填製掌電字第D4PD20044號之舉發違反道路
    交通管理事件通知單（下稱系爭舉發通知單），記載應到案
    日期111年4月1日前，並移送被告處理。嗣原告於111年3月2
    8日到案陳述不服舉發，經被告函請舉發機關協助查明事實
    後，認原告確有「駕車行經燈光號誌管制之交岔路口闖紅燈
    」之違規，即於111年5月9日填製桃交裁罰字第58－D4PD2004
    4號裁決書（下稱原處分），爰依處罰條例第53條第1項及違
    反道路交通管理事件統一裁罰基準及處理細則（下稱裁罰基
    準及處理細則）等規定，裁處原告罰鍰新臺幣（下同）1,80
    0元，並記違規點數3點等處分。原告不服，於是提起本件行
    政訴訟。
二、原告起訴主張及聲明：
（一）主張要旨：原告並非有意違規，且當下有將機車停在待轉
      區內，以致不會影響後方之車輛，亦未造成後方之傷亡。
      又本件係以桃園市政府所設之監視系統為證據，依據「監
      視錄影系統調閱複製管理要點」明訂使用情形是「偵辦刑
      事、釐清交通事故責任及其他為民服務事項」，並無交通
      違規這項，故警方此舉顯然已超越舉發機關調閱路口監視
      器畫面之目的，違反監視器設置之初衷，並侵害民眾隱私
      權之虞。
（二）聲明：撤銷原處分。
三、被告答辯及聲明：
（一）答辯要旨：
    ⒈引用處罰條例第4條第2項、第53條第1項、第63條第1項第3
      款、道路交通安全規則（下稱道安規則）第102條第1項第
      1款、道路交通標誌標線號誌設置規則（下稱設置規則）
      第170條第1項前段、第206條第1項第5款第1目、交通部82
      年4月22日交路字第009811號函文等相關交通法規之條文
      、函示（詳卷附答辯狀）。
    ⒉舉發員警答辯報告書表示略以：「…職於111年3月2日18時
      至20時，依勤務規劃執行巡邏兼取締交通違規勤務，在中
      山東路三段、龍福路口執行違規取締，現場路況良好、視
      線及道路標線清楚，夜間有路燈照明，申訴人於18時55分
      騎乘NGE-0781號普重機車，由中山東路三段(八德往中壢
      方向)未依現場號誌指示，準備紅燈左轉龍福路，車輛闖
      越斑馬線行駛至路中，突然發現職站立龍福路攔查違規，
      隨即把車迴轉至待轉區臨停，待燈號轉變後才前行遭職攔
      查告發…」等語。
　　⒊復參照臺灣臺中地方法院107年度交字第103號、106年度交
      字第173號等判決意旨觀之，本件舉發員警目睹原告於上
      開時、地駕駛系爭車輛有闖紅燈之違規情事，遂予以攔查
      舉發違規並提供影片佐證，洵屬有據。
　　⒋又原告主張煞車不及所以闖紅燈，當下把車停到待轉區，
      不影響後方車輛等語。惟違反行政法上義務之行為非出於
      故意或過失者，不予處罰，為行政罰法第7條第1項所明定
      ，其立法目的乃有故意或過失始有處罰之原則，對於違反
      行政法上義務之處罰，以行為人有可非難性及可歸責為前
      提，即行為人主觀上有故意或過失，始予處罰。準此以觀
      ，違反行政法上義務之行為，雖非出於故意而係出於過失
      ，仍應予以處罰。故縱使原告無闖紅燈之意圖，亦有依號
      誌指示行車之義務，原告卻於紅燈亮啟數秒後未即時於停
      止線前停等，其主觀上縱無故意，亦為有認識過失。
　　⒌再參照臺北高等行政法院106年交上字第107號判決意旨觀
      之，本件違規事實為警員當場目睹後而為攔停舉發者，採
      證畫面為路口監視器畫面，僅係用以輔助證明而已，依上
      開判決之意旨，本件以監視器畫面輔助證明原告違規，應
      無違誤。
　　⒍綜上所述，系爭車輛駕駛因有「駕車行經有燈光號誌管制
      之交岔路口闖紅燈」之情，已該當處罰條例第53條第1項
      規定之要件，是被告依法裁處，應無違誤。
（二）聲明：駁回原告之訴。
四、本院之判斷：
（一）前提事實：
      原告於111年3月2日19時許，騎乘系爭機車行經桃園市中
      壢區中山東路三段與龍福路口處時，為舉發機關員警認原
      告有「闖紅燈（停於路中）」之違規等情，此有舉發機關
      111年4月14日中警分交字第1110023463號函文（見本院卷
      第37頁）、舉發員警答辯報告書（見本院卷第39頁）、路
      口監視器畫面擷取照片（見本院卷第40頁）、系爭舉發通
      知單（見本院卷第45頁）、駕駛人基本資料（見本院卷第
      47頁）原告申訴書（見本院卷第49頁）等資料各1份在卷
      可憑。
（二）被告認定原告有「駕車行經有燈光號誌管制之交岔路口闖
      紅燈」之違規，並無違誤：
    ⒈按「汽車駕駛人，行經有燈光號誌管制之交岔路口闖紅燈
      者，處新臺幣1,800元以上5,400元以下罰鍰」，處罰條例
      第53條第1 項定有明文。又「汽車行駛至交岔路口，其行
      進、轉彎，應依下列規定：一、應遵守燈光號誌或交通指
      揮人員之指揮，遇有交通指揮人員指揮與燈光號誌並用時
      ，以交通指揮人員之指揮為準」，亦為道安規則第102條
      第1項第1款所明定。
    ⒉復按交通部82年4月22日交路字第009811號函表示：「一、
      有關闖紅燈行為之認定，於道交處罰條例中並未見相關之
      解釋。另依道路交通標誌標線號誌設置規則第170 條第1
      項『停止線用以指示行駛車輛停止之界限，車輛停止時，
      其前懸部分不得伸越該線』及同規則第206條第1 項第5款『
      車輛面對圓形紅燈表示禁止通行，不得超越停止線或進入
      路口』，若據此認定超越停止線即為闖紅燈，則一般大眾
      恐難以接受，亦非道交處罰條例當初立法精神。二、為促
      使駕駛人回歸於對標線之認知，同時兼顧執法技術層面與
      大眾接受程度，茲將面對圓形紅燈時超越停止線或闖紅燈
      之認定敘述如後提供參考：（一) 車輛面對圓形紅燈時仍
      逕予穿越路口至銜接路段，含左轉、直行迴轉及右轉（依
      箭頭綠燈允許行駛者除外）即視為闖紅燈之行為。（二）
      有繪設路口範圍者：車輛無視於紅燈警示，有穿越路口之
      意圖，而車身已伸入路口範圍亦視同闖紅燈；若僅伸越停
      止線而未達路口範圍者，則視為不遵守標線指示（可以處
      罰條例第60條第2項第3 款之規定處分之）。（三）無繪
      設路口範圍者：以車輛無視於紅燈號誌，而有穿越路口之
      企圖，其車身並已伸越停止線並足以妨害其他方向人（若
      有行人穿越道）、車通行者亦以闖紅燈論處；若僅車身伸
      越停止線則以不遵守標線指示視之。（四）目前交岔路口
      已繪設網狀黃線區者暫以該範圍視作路口，未繪設者請公
      路主管機關依內政部警政署65年2 月16日警署交字第0024
      9 號函之規定，視路況車況繪設路口範圍。（五）另路口
      設有照相設施者並請有關單位依會議結論之認定標準配合
      調整以更能明確認定」，上開函釋內容，除紅燈右轉部份
      ，因道路交通管理處罰條例於94年12月28日修正增訂第53
      條第2項規定，而不再視為同條第1 項規定之闖紅燈外，
      其餘關於闖紅燈之認定標準，經核與處罰條例第53條第1
      項規定意旨無違，自得參酌適用。
　　⒊又前開法條規範之目的，係在要求車輛面對圓形紅燈時，
      應停止車輛繼續前進，勿再進入該交岔路口，意使該交岔
      路口內之車輛淨空，以便與該道路交岔之另一道路用路人
      ，可放心進入該交岔路口內而直行、左轉、右轉，而不致
      發生危險，並期藉上開罰責收阻嚇及警告之效。據此，條
      文既已明文規定「車輛面對圓形紅燈表示禁止通行，不得
      超越停止線或進入路口」，是以該路口不論係十字路口或
      T字路口均同，車輛面對圓形紅燈時，均應禁止通行，不
      得進入路口，以避免侵害其他用路人使用該交岔路口之路
      權。
　　⒋經查，本院勘驗舉發過程之錄影光碟，其內容如下：「⒈檔
      案名稱：(租10901)中山東路、榮民南路口-6.中山東路四
      段與龍福路(全)-185523紅燈185536闖紅燈。⒉光碟播放時
      間共2分14秒，本檔案之錄影畫面係2022年3月22日18時許
      所錄製，為路口監視器之影像畫面。⒊錄影畫面一開始，
      可看見中壢區中山東路三段行向之號誌係呈現『黃燈』狀態
      。⒋錄影畫面時間18時55分23秒許，上開行向之號誌轉換
      為『紅燈』。⒌錄影畫面時間18時55分35秒許，原告騎乘車
      牌號碼000－0000號普通重型機車（下稱系爭機車），自錄
      影畫面右側出現，並行駛於路肩處。⒍錄影畫面時間18時5
      5分36秒許，系爭機車開始穿越路口之停止線及行人穿越
      道，嗣系爭機車於通過行人穿越道後，即向左偏行，疑似
      欲左轉龍福路。⒎錄影畫面時間18時55分39秒許，原告於
      行駛中舉起其左手，並指向對向車道，嗣即向右偏行駛入
      機車待轉區內」等情（見本院卷第53頁），核與舉發員警
      答辯報告書內容略以：「一、職於111年3月2日18時至20
      時，依勤務規劃執行巡邏兼取締交通違規勤務，在中山東
      路三段、龍福路口執行違規取締，現場路況良好、視線及
      道路標線清楚，夜間有路燈照明，申訴人於18時55分騎乘
      NGE－0781號普重機車，由中山東路三段（八德往中壢方向
      ）未依現場號誌指示，準備紅燈左轉龍福路，車輛闖越斑
      馬線行駛至路中，突然發現職站立龍福路攔查違規，隨即
      把車迴轉至待轉區臨停，待燈號轉變後才前行遭職攔查告
      發。…」等語（見本院卷第39頁），大致相符，並有舉發
      機關111年4月14日中警分交字第1110023463號函文、路口
      監視器畫面擷取照片、系爭舉發通知單等資料（見本院卷
      第37頁、第40頁、第45頁）在卷可佐。是依上開勘驗筆錄
      所示，可知原告之行車路線係自桃園市中壢區中山東路三
      段待轉欲進入龍福路，而上開中山東路三段行向之號誌係
      於錄影畫面時間18時55分23秒許由「黃燈」轉換「紅燈」
      狀態，此時系爭機車尚未出現於錄影畫面內，嗣於錄影畫
      面時間18時55分35秒許（即12秒鐘後），始看見原告騎乘
      系爭機車出現於錄影畫面內，並行駛於中山東路三段之路
      肩上，並於錄影畫面時間18時55分36秒許，開始穿越路口
      之停止線及行人穿越道至路口中間。足認原告於違規時間
      、地點之交岔路口號誌已呈現「紅燈」狀態時，原告所騎
      乘之系爭機車尚未抵達其行向之停止線，卻仍持續往前行
      駛通過路口並繼續直行，故堪認原告騎乘系爭機車闖紅燈
      之違規行為事實明確。
　　⒌原告雖主張：其並非有意違規，且當下有將機車停在待轉
      區內，以致不會影響後方之車輛，亦未造成後方之傷亡等
      語。惟按行政罰法第7條規定：「違反行政法上義務之行
      為非出於故意或過失者，不予處罰」，究其立法目的，乃
      依有責任始有處罰之原則，對違反行政法上義務之處罰，
      以行為人有可非難性及可歸責為前提，即行為人主觀上有
      故意或過失，始予處罰。又處罰條例第53條第1項「汽車
      駕駛人，行經有燈光號誌管制之交岔路口闖紅燈者…」規
      定之裁罰，並無排除過失不罰或予以減輕之明文，是無論
      故意或過失，均應依法裁處。經查，依上開勘驗筆錄所示
      ，原告於錄影畫面時間18時55分36秒許，通過路口之停止
      線及行人穿越道後，即向左偏行並欲左轉龍福路，惟因看
      見龍福路上有員警正在執行勤務，始於錄影畫面時間18時
      55分39秒許，於行駛中舉起其左手指向位於龍福路上之執
      勤員警，並向右駛入機車待轉區內。顯見原告當時在穿越
      中正路三段之停止線欲進入龍福路口上之「機車待轉區」
      時，其已知悉該違規路口之號誌已處於「紅燈」狀態，嗣
      因發現有員警正在執行勤務，始將系爭機車駛入機車待轉
      區內，已足認當時原告具有認識闖紅燈之可能。故縱使本
      件原告並無闖紅燈之意圖，亦有依號誌指示行車之義務，
      原告卻未注意號誌及標線，於紅燈亮啟後仍未依規定停止
      ，其主觀上縱無闖紅燈之故意，亦有「應注意，能注意，
      而未注意」之過失責任，仍應受罰。
　　⒍至原告主張：本件係以桃園市政府所設之監視系統為證據
      ，依據「監視錄影系統調閱複製管理要點」明訂使用情形
      是「偵辦刑事、釐清交通事故責任及其他為民服務事項」
      ，並無交通違規這項，故警方此舉顯然已超越舉發機關調
      閱路口監視器畫面之目的，違反監視器設置之初衷，並侵
      害民眾隱私權之虞等語。惟按「公務機關對個人資料之利
      用，除第6條第1項所規定資料外，應於執行法定職務必要
      範圍內為之，並與蒐之特定目的相符。但有下情形之一者
      ，得為特定目的外之利用：一、法律明文規定。二、為維
      護國家安全或增進公共利益所必要。…四、為防止他人權
      益之重大危害。」個人資料保護法(下稱個資法)第16條第
      1款、第2款、第4款定有明文。又按「審諸個資法之制定
      係為避免人格權受侵害，實則寓有保障個人資訊自主權或
      資訊隱私權之意旨，故有關個人所有車輛之資訊，若可藉
      此直接或間接方式識別自然人而涉及個人資訊或隱私，符
      合前述個資法第2條第1款規定者，固有個資法之適用，惟
      個人駕駛自己所有車輛於公共道路上，因已自行將相關連
      結資訊揭露於眾，即非屬資訊自主或隱私權保障之範疇」
      、「依處罰條例第1條之規定，已揭示該條例之立法目的
      乃為加強道路交通管理，維護交通秩序，確保交通安全。
      公務機關於一定範圍及程度，利用個人資料取締交通違規
      ，以維護道路交通安全，應認係為防止他人權益之重大危
      害，為增進公共利益所必要（個資法第16條第2款、第4款
      參照），核與一般社會通念，尚無相違。由竹市監視系統
      要點第1點規定，既可知竹市府所設置之路口監視系統係
      以『維護治安及交通秩序，保障人民權益』為目的，如監視
      錄影畫面並非作為逕行舉發交通違規使用，而係經當事人
      或利害關係人依相關規定申請調閱或複製作為佐證證明行
      為人有違反道交條例之行為致生危害於交通秩序及交通安
      全，應有助於維護交通秩序及交通安全，而與上述立法目
      的無違」(臺北高等行政法院106年度交上字第107號判決
      意旨參照)。復按「汽車駕駛人之行為有下列情形之一，
      當場不能或不宜攔截製單舉發者，得逕行舉發：…七、經
      以科學儀器取得證據資料證明其行為違規。」處罰條例第
      7條之2第1項第7款定有明文。經查：
　　⑴本件原告個人騎乘自己所有系爭機車於公共道路上，因已
      自行將相關連結資訊揭露於眾，即非屬資訊自主或隱私權
      保障之範疇。故本件利用路口監視器所拍攝之原告交通違
      規錄影畫面，並無侵害原告隱私之問題。
　　⑵處罰條例第7條之2第1項第7款規定之「經以科學儀器取得
      證據資料證明其行為違規」得為逕行舉發，通常係指固定
      式之取締超速之測速照相機，或是取締闖紅燈之感應式照
      相機等科學儀器所拍攝照片取得之證據資料，且上開採證
      照片係法律明文規定得作為逕行舉發之證據。本件舉發機
      關以違規地點之路口監視器所拍攝取得之原告駕駛系爭車
      輛之交通違規畫面，雖非屬上述法律明文規定得作為逕行
      舉發交通違規使用，惟因該監視錄影畫面仍係屬於上述處
      罰條例第7條之2第1項第7款規定之「經以科學儀器取得證
      據資料」，且係法律明文規定，則依個資法第16條第1款
      規定仍得為特定目的外之利用。況且路口監視錄影畫面雖
      非作為逕行舉發交通違規使用，惟其仍係屬於證據資料之
      性質，則於本件舉發員警係親眼目睹原告違規，自可以該
      路口監視錄影畫面作為輔助證明之證據資料。 
　　⑶再者，本件舉發機關利用路口監視器錄影原告之違規行為
      及系爭機車等個人資料取締交通違規，以維護道路交通安
      全，應認係為防止他人權益之重大危害，為增進公共利益
      所必要，亦符合個資法第16條第2款、第4款等規定，且核
      與一般社會通念，尚無相違。又觀諸桃園市監視錄影系統
      設置管理自治條例第4條第1項規定：「監視錄影系統之設
      置，應以維護公共利益、公共安全、社會秩序、犯罪預防
      及偵查為目的，並兼顧人民權益，以適當方法為之，不得
      逾達成目的之必要限度」足見，桃園市內設置之路口監視
      系統係以維護公共利益、公共安全、社會秩序、犯罪預防
      及偵查為目的，本件舉發員警係將原告機車攔停舉發，是
      本件違規地點之路口監視錄影畫面並非作為逕行舉發交通
      違規使用，而係經舉發機關依相關規定申請調閱或複製作
      為佐證證明行為人即原告有違反處罰條例之行為致生危害
      於交通秩序及交通安全，應有助於維護交通秩序及交通安
      全，係符合上揭桃園市監視錄影系統設置管理自治條例第
      4條第1項規定：「維護公共利益、公共安全」之監視錄影
      系統之設置目的，且亦與前揭處罰條例第1條規定之立法
      目的無違。
　　⑷況若謂設置路口監視器之目的僅限於偵辦刑事之「犯罪預
      防及偵查」，而不包括「取締交通違規」，惟「犯罪預防
      及偵查」係屬於較嚴重之刑事犯罪案件，而「取締交通違
      規」則係屬於較輕微之行政違規事件，如認為較嚴重之刑
      事犯罪案件都可以利用路口監視器作為證據資料，而較輕
      微之行政違規事件，卻反而不能利用路口監視器作為證據
      資料，如此之解釋顯有違「舉重以明輕」之法理。尤其是
      在一件交通違規行為同時觸犯刑事法律及違反行政法上義
      務規定之情形下，則若謂刑事犯罪之偵查可以使用監視錄
      影畫面作為證據資料，甚至在民事損害賠償之訴訟中亦可
      以使用監視錄影畫面，但唯獨在交通違規之行政事件中卻
      不能使用監視錄影畫面，更可以突顯將監視錄影畫面限制
      只能在刑事犯罪偵查中使用之矛盾及不合理，更有違「舉
      重以明輕」之法理。
　　⑸再者，因為每件交通違規事件幾乎是每件交通事故案件之
      肇事原因，所以利用路口監視器之錄影畫面，不僅有助於
      釐清交通事故之肇事責任，且亦具有嚇阻交通違規及預防
      交通事故發生等效用。其次，交通違規事件具有質輕量多
      之特性，路口監視器錄影畫面能提供警方舉發交通違規事
      件之最節省人力、物力之正確證據資料，始能應付交通違
      規案件具有質輕量多之特性。況且於每件攔停舉發交通違
      規事件，並以路口監視錄影畫面作為輔助證明之用，若謂
      路口監視畫面不能作為取締交通違規之用，則法院勢必須
      傳喚舉發員警到場證明，如此一來，則無非係捨棄路口監
      視錄影畫面之最直接、簡易且正確之物證不用，反而係花
      費人力物力去詢問間接、繁雜且不一定正確之人證，顯係
      無實益且浪費訴訟人力物力之不智之舉。綜上所述，本件
      舉發機關以違規地點之路口監視器錄影拍攝到原告駕駛系
      爭機車違規之錄影畫面資料，作為舉發原告違規行為之輔
      助證明，並無違反路口監視器設置目的及個資法之情事。
      故原告上開主張，無非係卸責之詞，不足採信。
　　⒎綜上所述，堪認本件原告確實有於前揭違規時間、地點紅
      燈左轉之違規行為事實。又原告為持有合法駕駛執照之人
      ，對於道路交通安全規則理應知悉，故本件原告之違規行
      為，縱認非故意，亦有「應注意，能注意，而未注意」之
      過失責任。故本件被告認定原告有「駕車行經有燈光號誌
      管制之交岔路口闖紅燈」之違規，並無違誤。　
（三）被告以原處分裁罰原告罰鍰1,800元、記違規點數3點，並
      無違誤：
    ⒈按「汽車駕駛人，行經有燈光號誌管制之交岔路口闖紅燈
      者，處新臺幣1,800元以上5,400元以下罰鍰」、「汽車駕
      駛人有下列各款所列條款之一者，除依原條款處罰鍰外，
      並予記點：三、有第43條、第53條、第53條之一或第54條
      情形之一者，各記違規點數3點」，處罰條例第53條第1 
      項、第63條第1項第3款分別定有明文。
    ⒉次按裁罰基準及處理細則第1條規定：「本細則依道路交通
      管理處罰條例第92條第4項規定訂定之」、第2條第1項、
      第2項規定：「處理違反道路交通管理事件之程序及統一
      裁罰基準依本細則之規定辦理。前項統一裁罰基準，如附
      件違反道路交通管理事件統一裁罰基準表」，核上開處罰
      條例第92條第4項所授權交通部會同內政部訂定之裁罰基
      準及處理細則及其附件「違反道路交通管理事件統一裁罰
      基準表」（下稱裁罰基準表），就其立法目的及功能，乃
      為防止處罰機關枉縱或偏頗，用以維持裁罰之統一性與全
      國因違反道路交通管理事件受處罰民眾之公平，不因裁決
      人員不同，而生偏頗，寓有避免各監理機關於相同事件恣
      意為不同裁罰之功能，並非法所不許，於憲法上保障人民
      財產權之意旨並無牴觸（此並有司法院釋字第511號解釋
      意旨理由足資參照），是被告自得依此裁罰基準表而為裁
      罰。
    ⒊原告確有「駕車行經有燈光號誌管制之交岔路口闖紅燈」
      之違規行為，已詳如前述，且原告係於應到案期限內到案
      聽後裁決，是被告依裁罰基準表規定：「機車」、「汽車
      駕駛人，行經有燈光號誌管制之交岔路口闖紅燈」，於期
      限內繳納或到案聽候裁決者，裁處罰鍰1,800元。是本件
      被告依處罰條例第53條第1項、第63條第1項第3款、裁罰
      基準及處理細則及裁罰基準表等規定，以原處分裁罰原告
      1,800元之罰鍰，並記違規點數3點，經核即屬於法有據，
      該等處分並無違誤。故原告訴請撤銷原處分，為無理由，
      應予駁回。
（四）本件判決基礎已臻明確，兩造其餘之攻擊防禦方法及訴訟
      資料經本院審酌後，核與判決結果不生影響，無一一論述
      之必要，附此敘明。
五、本件第一審裁判費為裁判費300元，應由原告負擔，爰確定
    第一審訴訟費用額如主文第二項所示。
六、據上論結，本件原告之訴無理由，依政訴訟法第237條之8  
    第1項、第98條第1項前段等規定，判決如主文。
中　　華　　民　　國　　111 　年　　9　　月　　30 　　日
　　　　　　　　　行政訴訟庭　法　官　黃漢權
上為正本係照原本作成。
如不服本判決，應於判決送達後20日內，向本院提出上訴狀並表
明上訴理由（原判決所違背之法令及其具體內容或依訴訟資料可
認為原判決有違背法令之具體事實），其未載明上訴理由者，應
於提出上訴後20日內向本院補提理由書（上訴狀及上訴理由書均
須按他造人數附繕本，如未按期補提上訴理由書，則逕予駁回上
訴），並應繳納上訴裁判費新臺幣750元。
中　　華　　民　　國　　111 　年　　10　　月　　3 　　日
　　　　　　　　　　　　　　　書記官　蕭竣升